【裁判字號】    99,台抗,703
【裁判日期】    990909
【裁判案由】    聲請強制執行聲明異議
【裁判全文】
最高法院民事裁定              九十九年度台抗字第七０三號
再 抗告 人  甲○○
            乙○○
共      同
代  理  人  李長生律師
上列再抗告人因與相對人新利資產管理股份有限公司間聲請強制
執行事件，聲明異議，對於中華民國九十九年五月三日台灣高等
法院裁定（九十九年度抗字第四四五號），提起再抗告，本院裁
定如下：
    主  文
再抗告駁回。
再抗告程序費用由再抗告人負擔。
    理  由
按對於抗告法院所為抗告有無理由之裁定再為抗告，僅得以其適
用法規顯有錯誤為理由者為限，此觀民事訴訟法第四百八十六條
第四項規定自明。又此項規定，於聲請強制執行事件，依強制執
行法第三十條之一之規定，亦應準用之。本件相對人以再抗告人
及游美惠為其債務人汪游夏江之繼承人，向台灣板橋地方法院（
下稱板橋地院）聲請就汪游夏江（民國九十一年六月二十三日死
亡）之遺產即坐落台北縣新莊市○○段七二七地號土地（下稱系
爭土地）為強制執行，嗣系爭土地經拍定並作成分配表後，再抗
告人以甲○○非汪游夏江之繼承人及花蓮區中小企業銀行股份有
限公司（下稱花蓮企銀）將債權讓與相對人程序違法、涉嫌偽造
等由，聲明異議，經該法院司法事務官駁回其異議後，再抗告人
提出異議，該法院法官再以裁定駁回其異議，再抗告人不服，提
起抗告。原法院以：相對人以其受讓花蓮企銀對汪游夏江債權為
由，聲請就原為汪游夏江所有系爭土地強制執行，有其提出之債
權憑證、讓渡書及民眾日報等件為證。至再抗告人指甲○○非汪
游夏江繼承人，及其他花蓮企銀將債權讓與相對人方式不合或涉
嫌偽造，均屬實體爭執事項，非強制執行法第十二條所謂執行時
應遵守之程序，另甲○○以其為汪游夏江繼承人向法院聲明拋棄
繼承已遭裁定駁回，另案請求確認對汪游夏江繼承權不存在，亦
經台灣台北地方法院（下稱台北地院）以九十八年度家訴字第五
七號判決駁回，依形式審查，再抗告人乃汪游夏江之繼承人，系
爭土地係汪游夏江遺產，亦與民法第一千一百四十八條第二項及
民法繼承編施行法第一條之三第四項規定無違，抗告為無理由，
因以裁定駁回其抗告，經核並無適用法規顯有錯誤之情形。按強
制執行法已於第十八條設有停止強制執行之規定，自無再準用民
事訴訟法第一百八十二條規定之餘地。再抗告人泛以：執行法院
於台北地院九十八年度家訴字第五七號判決確定前應停止分配程
序等與原裁定結果不生影響之理由，再為抗告，求予廢棄原裁定
，不能認為有理由。
據上論結，本件再抗告為無理由。依強制執行法第三十條之一、
民事訴訟法第四百九十五條之一第二項、第四百八十一條、第四
百四十九條第一項、第九十五條、第七十八條，裁定如主文。
中    華    民    國  九十九  年    九    月    九    日
                      最高法院民事第五庭
                          審判長法官  朱  建  男
                                法官  顏  南  全
                                法官  林  大  洋
                                法官  沈  方  維
                                法官  李  慧  兒
本件正本證明與原本無異
                                      書  記  官
中    華    民    國  九十九  年    九    月  二十一  日
                                                      v

司法院資訊處製作；財團法人民間司法改革基金會備份。
